---
title: 2019 Committee Meeting 1
description: A summary of the 1st Committee Meeting for SW6F19
published: true
date: 2020-04-27T14:55:30.121Z
tags: 
editor: undefined
---

# Komite møde 1, 6/2

## Referent

Lisby i dag, gider ikke være det fast.
Ændrer sig fra gang til gang

## Server gruppe

Gruppe 1 og gruppe 5 har meldt sig frivilligt

## UI gruppen

- Snak om hvad det faktisk vil indebære
- Mål om måske at få bygget det tidligt så det er nemt at integrere med
- Bygge styleguides så det er konsistent på tværs af grupper
  - UI gruppen skal enforce det, og holde øje med at det bliver gjort
- Gruppe 3 er UI gruppe
- Vi mener vi kan bruge det gamle design uden problemer
  - Der bliver selvfølgeligt lavet tilføjelser, men langt hen af vejen følger vi det tidligere UI
  - Gruppe 1 får lige kigget på UI design til næste gang
- UI er på nuværende tidspunkt PHP, overvej lige det.
- Der var lidt bekymring over hvorvidt det bliver for meget for 1 gruppe (der skal designes)
  - Mikkel siger at der ikke er noget design i, der er allerede et design framework, det bagvedliggende server kan vi bygge selv.
- UI og Server grupper møder en gang per sprint
  - Skal udelukkende være status, andre møder skal bruges til teknisk diskussion
  - Sig hvad der er godt, hvad der er skidt, hvad skal der ændres

## Fælles for både UI og Server gruppe

- Bin Yang snakkede om fælles repræsentant fra alle grupper til disse to.
- Indtil videre tager vi det op til komite møderne/ laver det på et dokument/ skriver på slack

## Kommunikations specifikt

- Lav en thread når der svares på noget på slack
- Hav en fast kontaktperson i hver gruppe

## Fysisk develop server

- Gruppe 1 skaffer develop serveren

## Adgang til GitLab og drev

- Der er kommet et link på slack, join

## Sub-sprints

- 4 sprints
- Yderligere subsprints
  - Tag dem på ugebasis, brug komite mødet som status/ review på sprintet
  - Det kan godt være at det er for kort med en uges længde sprints (siger Mikkel Jarlund
  - Vi kan også eventuelt tage variabelt længde
  - På semestergruppe niveau siger vi 14 dage, man må internt i gruppen splitte det yderligere

## Programmeringssprog

- Udgangspunkt er REST, folk kan gøre hvad vi vil
  - Bruge hvad sprog de vil
- Vi kunne eventuelt også overveje at lave plugins/ modules efter den samme core
- Vi kan lave en proxy for at “unify” det lidt
  - Mikkel siger at en proxy altid er en god ide for at have en gateway.
  - Vær opmærksom på at CORS er en ting som vi skal tage højde for

## Plan til næste gang

- Nok få sat os ind i hvordan det fungerer nu (folk har lektier for)
- Teknight(gruppe 1) har en holdning om at han gerne bare vil igang med at sætte hans design af serveren op, derfor ville vi (gruppe 1) være træt af at skulle vente til næste uge.
  - Eventuelt lade servergrupperne snakke om det indbyrdes
- Server og UI grupperne kigger videre på forskellige design muligheder
- Bin Yangs sprints bliver faser
- Server grupperne får snakket sammen om hvad de tænker med design
- Grupper skal research, finde ud af deres domæne, finde ud af hvordan det gamle fungere
- Tænke over guidelines, hvordan skal ting dokumenteres, Bin Yang vil have at det hele skal være uniformt.
  - Få undersøgt hvad Swagger er og hvordan det fungere.
  - Få undersøgt med Bin Yang hvad det egentligt er der skal være uniformt.
  - Nogle afsnit om vores arbejde sammen på tværs må gerne være rimeligt ens/ uniformt
- Hav tænkt over internt i jeres grupper hvem der skal i virtuel server gruppe.
- Hav en fast dagsorden for næste gang
  - Skriv til Mathias og Jonas for tilføjelser til agenda for næste gang.
- Vi har Sprint 0 nu
- Overvej maintainability
  - Skal vi ikke være årgangen der får alting til at virke
- Overvej vores review process på tværs
  - Skal det være en anden gruppe der skal reviewe når det skal ind, skal det være UI gruppen, skal det være Server gruppen?
- FÅ JOINET GITLAB/ DAISY
  - https://daisy-git.cs.aau.dk/aSTEP-2019

Each sprint spans around 4 weeks  1 March / 29 March / 3 May / 22 May  28 May: hand-in report.

## Mikkels tips

- Det er vigtigt at komitemøderne bliver brugt til at ui og server gruppe kommunikere ud.
- Vi har lidt kort tid, pas på med ikke at bruge for meget tid på planlægning
- På nuværende tidspunkt er der en hardcoded port for alle de gamle projektgrupper
  - Lav en gateway til at håndtere det.
- Se server og UI grupperne som helpdesk og som nogle der har en lille bitte smule mere say
- Vi kan altid skrive til Mikkel Jarlund så skal han gøre sit bedste for at hjælpe
- Mikkel med Daisy
