---
title: 2019 Committee Meeting 4
description: A Summary of the 4th Committee Meeting for SW6F19
published: true
date: 2020-04-27T14:55:34.911Z
tags: 
editor: undefined
---

# Komite møde 4, 27/2

## Fraværende

- gruppe 4 (Hilmar erstatter)

## Status

- Gruppe 1:
  - Kubernetes er sat op
  - Casper har lavet noget på UI delen
  - Gået igang med analyse
- Gruppe 3:
  - Har lavet design som diskuteret til UI møde (bliver videretaget til UI møde)
  - Har haft møde om Exoskeleton
- Gruppe 4:
  - Har en masse reeksamen
  - Resterende har hjulpet med UI delen (lavet en hello world micro service)
- Gruppe 5:
  - Har lavet udkast til Database arkitektur osv.
- Gruppe 6:
  - Har lavet research. Ikke noget ydere spændende
- Gruppe 7:
  - kigget på Exoskeleton.

## Spørgsmål

- ingen

## Mini rapport foreslag: (Hilmar)

- Have ET repository hvor vi sætter alle vores minirapporter op.
- en mini rapport er hvor vi dokumenterer vores samarbejde.
- Bruge det til foreslag og dokumentation af
- RFC process (er værd at læse op på)
- Samarbejds repo hvor vi skriver uafhængige elementer som er mutually relevant.
- Et reference punkt så vi har ting eksplicit dokumentation.

### Feedback:

- Generelt synes folk det lyder som en fin ide.
- Hvordan forholder vi os til opdateringer på eksisterende kode?
  - Vi kan lave en process hvor vi laver en PR, som står i noget tid så alle kan se changes.

## Udviklingsprocess

### Problemstillinger

- Hvad skal der stå i merge requests
- Hvad skal vi definerer branches

### foreslag

- Vi kan bruges issues til at lave branches, og forbinde branches med en given problemstilling.
- Hav en graf og tage udgangspunkt i.
- Single responsibility på issues branches
- Nogen fra en anden gruppe skal acceptere en PR på en fælles branch, eller flere.
  - verify DoD er opfyldt.
  - also selvom alle projekter er offentlige på astep2019, skal du ikke bare merge lort ind på deres projekt - det er ret fucking bad behaviour.
    - Hvis du har nogle forslag er det fint at lave en Merge Request - men det er kun gruppen selv der kan merge ting ind i deres projekt.
- På hver mergerequest er der en beskrivelse, changelog og en DOD
- En gruppe kan stå for at formalisere.
  - Hilmars gruppe (Gruppe 4)
  - skriver en pænt tekst om alt dette.
  - laver en MR der følger foreslag ind i RFC-projektet.

## Næste gang

- Gruppe 1: Thomas mener at alle skal lave et projekt der kan build og deploy til næste gang.

## evt

- nej
