---
title: 2019 Committee Meeting 6
description: A Summary of the 6th Committee Meeting for SW6F19
published: true
date: 2020-04-27T14:55:37.762Z
tags: 
editor: undefined
---

# Komite møde 6, 13/3

## Fravær

Ingen

## RFC

Ingen

## Status

### gruppe 1

- Kigget på map chart type.
  - Den virker til 3 tidligere projekter.
  - Det mangler at konverteres til SPA
- Modeller data

### Gruppe 3

- Personlig storage.
- Style guide. (RFC)
- Der er problemer med den eksterne exoskeleton gruppe, så der er en masse kaos der skal reddes ud
  - De ved ikke om de faktisk skal fortsætte da.
  - De vil gerne have en live del, og det er ikke helt optimal.
  - Afventer Bin
  - De allokere 2 personer i 2 uger til at se om de kan lave live del, ellers gir de op

### Gruppe 4

- Laver en baseline af deres projekt
- kigger på gammel rapport, og sammenligner med det
- lavet en microservice i flask som tester
- De skal til at dykke ned i data og se på det

### Gruppe 5

- Har kigget på database stuff og snakket med ekstern dude
- Der er kigget på SPA til UI
- De er ved at sætte docker image op
- kigget på hvad aloritme de vil lave

### gruppe 6

- Kigget på arina en anden algoritme jeg ikke hørte
- skal have samarbejde med os med UI og gruppe 1 da vi har samme data.

### Gruppe *Mikkel*

- Er ved at komme igang
- læst op på nogle papers
- få styr på hvad der skal laves.

### Gruppe 7

- De vil gerne samarbejde med andre timeseries grupper
- finde ud af hvilke database vi bruger
- *[samme som gruppe 3]*

## All in one (procedure for aSTEP2019)

Vi har fået noget nedskrevet ned men god ide at få snakket igennem.
Man pusher kun til en branch hvis man selv har lavet den. (medmindre eksplicit lov)

Man sletter ikke andres comments, uanset system.

Generelt set ødelægger det proceduren.

Man kan skrive til personen, worst case.

Ellers går det egentligt meget godt.

Ingen update på Gitlab version (for at få ikke-community version)

## Næste gang

Lektie fra thomas:

- kunne være fedt hvis alle havde alle endpoints til næste gang, så alt bliver vist inde på UI dev branch.

## Evt

- Der kommer en RFC til SPA, men først bagefter.
- Det er vigtigt at beslutninger står i referat, hvis der bliver taget beslutninger osv.
  - eks sidste gang blev der besluttet at man skulle pushe noget til master, men det var ikke gjort klar af referatet.
- Slack?
  - Alle folk er okay med slack men folk bruger det ikke rigtigt.
